臺灣臺北地方法院民事裁定
111年度北他字第4號
原      告  聶０婷  
法定代理人  聶０德  
訴訟代理人  馮馨儀法扶律師
被      告  楊０凱  
兼法定代理  楊０香  
人          
共      同  王世豪法扶律師
訴訟代理人  
上列當事人間請求侵權行為損害賠償事件，本院依職權確定訴訟
費用額，裁定如下：
    主      文
原告應向本院繳納之訴訟費用額確定為新臺幣壹仟參佰捌拾參元
元，及自本裁定送達被告之翌日起至清償日止，加給按週年利率
百分之五計算之利息。
被告應連帶向本院繳納之訴訟費用額確定為新臺幣壹仟捌佰捌拾
柒元，及自本裁定送達被告之翌日起至清償日止，加給按週年利
率百分之五計算之利息。
    理      由
一、按經准予訴訟救助者，於終局判決確定或訴訟不經裁判而終
    結後，第一審受訴法院應依職權以裁定確定訴訟費用額，向
    應負擔訴訟費用之當事人徵收之，民事訴訟法第114條第1項
    定有明文。次按民事訴訟法第91條第3項規定，法院依聲請
    以裁定確定訴訟費用額，應於裁定送達翌日起，加給按法定
    利率計算之利息。依立法理由之說明，旨在「促使當事人早
    日自動償付其應賠償對造之訴訟費用」，故在當事人無力支
    出訴訟費用時，雖由國庫暫時墊付，然依民事訴訟法第114
    條第1項裁定，同屬確定訴訟費用額之程序，故亦應基於同
    一理由而類推適用同法第91條第3項之規定（臺灣高等法院
    暨所屬法院94年度法律座談會民事類提案第34號研討結果參
    照）。又按核定訴訟標的之價額，以起訴時之交易價額為準
    。無交易價額者，以原告就訴訟標的所有之利益為準，民事
    訴訟法第77條之1第2項定有明文。是法院於核定訴訟標的價
    額時，應以原告起訴請求法院裁判之聲明範圍為準；如原告
    起訴聲明已有一部撤回、變更、擴張或減縮等情形後，法院
    始為訴訟標的價額之核定者，即應祇以核定時尚繫屬於法院
    之原告請求判決範圍為準，據以計算訴訟標的之價額，徵收
    裁判費用（最高法院95年度臺抗字第689號裁定參照）。
二、經查，本件兩造間請求侵權行為損害賠償事件，原告起訴時
    請求被告連帶給付新臺幣（下同）168,565元本息，併聲請
    訴訟救助，嗣減縮其聲明為請求被告連帶給付162,725元本
    息，經本院以107年度北救字第181號裁定准許暫免訴訟費用
　　，嗣經本院108年度北簡字第1873號判決，被告應連帶給付
    原告92,225元本息，駁回原告其餘之訴，並諭知訴訟費用由
    被告連帶負擔3/5，餘由原告負擔。嗣被告就其敗訴部分全
    部提起上訴，而原告敗訴部分未據其上訴而告確定，經本院
    109年度簡上字第136號判決，廢棄原判決關於命被告連帶給
    付超過52,225元本息部分，該部分駁回原告之訴，被告其餘
    上訴駁回，並諭知訴訟費用第一審（除確定部分外）、第二
    審，由被告負擔57/100，餘由原告負擔。上開事件業於110
    年12月21日確定，並經本院於111年6月23日以109年度簡上
    字第136號裁定就被告負擔訴訟費用部分更正為被告連帶負
    擔等情，業據本院依職權調取上開民事卷宗核閱屬實。是本
    院應依職權確定訴訟費用額者為原告因訴訟救助暫免繳納之
    裁判費，即原告於第一審及第二審所暫免繳納之裁判費，並
    命應負擔之當事人向本院繳納之。
三、又查，本件原告第一審係請求168,565元本息，嗣減縮為請
    求162,725元本息，揆諸前揭說明，本件訴訟標的金額核定
    為162,725元，應徵第一審裁判費1,770元。又本件第一審判
    決被告應給付原告92,225元，被告就敗訴部分提起上訴，而
    原告就其敗訴部分未提起上訴而確定，是本件於第一審確定
    部分為70,500元（計算式：162,725-92,225=70,500），該
    部分裁判費為767元（計算式：70,500/162,725×1,770=767
　　，元以下四捨五入，下同），依本院108年度北簡字第1873
    號判決訴訟費用之諭知，由原告負擔2/5即307元（計算式：
    767×2/5＝307），由被告連帶負擔3/5即460元（計算式：767
    ×3/5＝460）。另第一審除確定部分外之裁判費為1,003元（
    第一審裁判費1,770元－於第一審已確定之裁判費767元＝1,00
    3元），依本院109年度簡上字第136號判決訴訟費用之諭知
    ，由原告負擔43﹪即431元（計算式：1,003×43﹪=
　　431），由被告連帶負擔57﹪即572元（計算式：1,003×57
　　﹪＝572）。又被告於第二審係就其敗訴之92,225元本息提起
    上訴，故訴訟標的金額為92,225元，應徵第二審裁判費1,50
    0元，依本院109年度簡上字第136號判決及更正裁定訴訟費
    用之諭知，由原告負擔43﹪即645元（計算式：1,500×
　　43﹪＝645），由被告連帶負擔57﹪即855元（計算式：1,500×5
    7﹪＝855）。據上，原告因訴訟救助而於第一、二審暫免繳納
    之裁判費，應由原告負擔1,383元（計算式：307
　　＋431＋645＝1,383），向本院繳納之；應由被告連帶負擔1,88
    7元（計算式：460＋572＋855＝1,887），向本院繳納之，並均
    應加給於裁定送達翌日起至清償日止，按法定利率即年息5%
    計算之利息。
四、依民事訴訟法第114條第1項前段，裁定如主文。
中　　華　　民　　國　　111 　年　　7 　　月　　25 　 日
                           臺北簡易庭  
　　　　　　　　　            法    　官　郭美杏  
上列正本證明與原本無異。
如不服本裁定，應於裁定送達後10日內向本庭（臺北市○○○路
0 段000 巷0 號）提出抗告狀。
中　　華　　民　　國　　111 　年　　7 　　月　　25　　日
                              書　記　官  林玗倩